臺灣高雄地方法院刑事判決　　　　　　　　　　　　九十一年度交簡上字第七號
　　上　訴　人　臺灣高雄地方法院檢察署檢察官
　　上　訴　人　乙○○
　　即　被　告
右列上訴人因上訴人即被告乙○○業務過失傷害案件，不服本院高雄簡易庭民國九十
一年五月十六日九十一年度雄簡字第十三號簡易判決（聲請簡易判決處刑書案號：九
十年度偵字第一九九０二號），提起上訴，本院管轄之第二審合議庭判決如左：
    主  文
上訴駁回。
乙○○緩刑貳年。
    事  實
一、乙○○係「阿囉哈遊覽公司」遊覽車職業駕駛，為從事駕駛業務之人。於民國(
    下同 )九十年四月四日下午六時四十八分許，乙○○駕駛「阿囉哈公司」所有車
    號ＡＧ－三八二號營業大客車沿高雄市○○區○○路由北向南方向行駛，行經三
    民區○○路、建國路口欲行右轉建國路時，本應注意汽車行駛至交岔路口，如同
    為幹線道或支線道者，轉彎車應暫停讓直行車先行；及應注意駕駛人應注意車前
    狀況，隨時採取必要之安全措施，而依當時之情形又無不能注意之情狀，詎乙○
    ○於行經上開交岔路口右轉但尚未完成轉彎動作，因前方之號誌已變換成綠燈，
    直行車可以通行，乙○○疏未注意車前狀況，也未暫停禮讓直行車即貿然右轉，
    適同一時、地，有甲○○駕駛車號ＧＰＺ－三六二號重型機車，亦未注意車前狀
    況，隨時採取必要之安全措施，沿同方向在乙○○之右邊機車道直行欲通過路口
    ，因雙方各有上述之疏失，見之營業大客車右轉時，避煞皆已不及，遂於上開交
    岔路口處，甲○○之機車前輪左側與乙○○之大客車右前輪發生踫撞，致甲○○
    人車倒地，受有右踝關節、右膝關節、腰薦部挫傷之傷害。
二、案經告訴人甲○○訴由高雄市政府警察局三民第一分局移送臺灣高雄地方法院檢
    察官偵查，依刑事簡易程序聲請簡易判決處刑。
    理  由
一、訊據上訴人即被告乙○○固不諱言有於上揭時、地與告訴人甲○○發生車禍踫撞
    情事，但矢口否認有業務過失傷害犯行，辯稱：當時號誌顯示是直行車紅燈，但
    右轉車係綠燈，所以伊按號誌指示行進，是被害人闖紅燈自己撞上來的，伊無法
    注意或防範，無過失罪責等云。
二、經查：
  (一)右揭事實業據告訴人甲○○於警訊、偵查及本院調查時俱指訴不移，復有現場照
    片四張及事故補行測繪之現場草圖乙紙在卷可按；
  (二)次查，被告雖稱係因被害人闖紅燈始肇事端云云，但被告在警訊、偵查中均未提
    此抗辯，依被告身為職業大客車駕駛之專業身份，對此有利於己之抗辯事由，豈
    有匿而不報之理﹖被告臨訟突於調查中始提出上揭辯詞，真實性已非無疑；況查
    ，被告於偵訊中即已自承：當時係自民族路橋下來欲右轉建國路，於「轉到一半
    時」，號誌從可右轉變成（直行）綠燈等語（參偵卷第六頁反面第四行以下），
    益證被告辯稱係被害人闖紅燈云云，洵不足採。被告當時確實尚未完成右轉動作
    已堪肯認。
  (三)按「汽車行至交岔路口，．．．在同為幹線道或支線道者，轉彎車應暫停讓直行
    車先行」；又「汽車行駛時，駕駛人應注意車前狀況，並隨時採取必要之安全措
    施」，道路交通安全規則第一百零二條第一項第二款、第九十四條第三項分別定
    有明文。茲被告既未完成右轉動態，而民族路、建國路俱屬市區○○道，準見，
    被告係轉彎車即應暫停禮讓直行車之告訴人先行；詎被告應注意、能注意，而不
    注意，疏失貿然右轉致肇本件車禍事端，自屬有過失。雖告訴人騎乘機車沿民族
    路地下道直行時，同疏未注意車前狀況，未及採取必要安全措施，與有過失原因
    ，但不能解免被告過失責任。
  (四)此外，復有告訴人提出之高慶中醫診所診斷證明書、高雄市立小港醫院診斷證明
    書佐證告訴人確受有如事實欄所載之傷情，而上述傷害又與被告之過失行為有相
    當因果關係，被告有過失傷害罪責已堪肯認。
    綜上所述，本件事證已臻明確，被告犯罪事實已可認定。
三、查被告乙○○是營業大客車職業司機，此據被告供明在卷，自屬從事駕駛業務之
    人。核被告所為係觸犯刑法第二百八十四條第二項前段之業務過失傷害罪。
四、從而原審依刑法第二百八十四條第二項前段、第四十一條第一項前段，罰金罰鍰
    提高標準條例第一條前段、第二段，並審酌被告之過失程度（為肇事主因）、對
    事故發生後處理之態度（事發時未及時護送救治，事後迄至原審處刑時均未與被
    害人和解）及其他一切情狀，依業務過失傷害罪名判處被告有期徒刑六月，並諭
    知易科罰金之折算標準，其認事、同法均無不當，量刑亦稱允當，應予維持原判
    。上訴人即被告空言否認肇責；及告訴人與被告各以量刑太輕或過重為由，請求
    檢察官或自行提起上訴，均無理由，應予駁回。
五、本院審酌上訴人即被告乙○○前未曾受有期徒刑以上刑之宣告，有臺灣高雄地方
    法院檢察署刑案資料查註紀錄表附卷可按；又被告事後已經賠付被害人新台幣八
    萬元，獲取宥恕，犯罪後態度已有改善，兼諸被告身負一家生計，本院認所宣告
    之刑以暫不執行為適當，爰併諭知緩刑二年，以啟自新。
據上論斷，依刑事訴訟法第四百五十五條之一第一項、第三項、第三百六十八條、第
七十四條第一款，判決如主文。
本案經檢察官沈志成到庭執行職務。
中    華    民    國    九十一    年       十       月       十八       日
                              臺灣高雄地方法院交通法庭
                                  審判長法  官  吳 永 宋
                                        法  官  張 茹 棻
                                        法  官  朱 盈 吉
右正本證明與原本無異。
不得上訴。
                                        書記官  吳 金 霞
中    華    民    國    九十一    年       十       月      二十一      日
